【裁判字號】    96,交聲,1448
【裁判日期】    970229
【裁判案由】    違反道路交通管理處罰條例聲明異議
【裁判全文】
臺灣士林地方法院交通事件裁定        96年度交聲字第1448號
原處分機關  臺北市交通事件裁決所
異  議  人
即受處分人  甲○○
上列異議人即受處分人因違反道路交通管理處罰條例案件，對於
臺北市交通事件裁決所民國96年10月26日所為之處分（原處分案
號：北市裁二字第裁22-A00000000號），聲明異議，本院裁定如
下：
    主  文
異議駁回。
    理  由
一、原處分意旨略以：異議人即受處分人甲○○所有車牌號碼
    BNS-731 號重型機車，於民國96年7 月27日上午8 時53分許
    ，行經臺北市○○○路與民族西路口，經警舉發「機車行駛
    禁行車道」之違規，依違反道路交通管理處罰條例第45條第
    13 款 之規定，裁處異議人罰鍰600 元。
二、聲明異議意旨略以：前揭違規時間為上班時間，車流量大，
    當時亦有義交指揮交通，異議人行經該路段時確實沒有看到
    路面上所繪設之「禁行機車」之標字等語。
三、按機器腳踏車行駛之車道，應依標誌或標線之規定行駛；在
    未劃分快慢車道之道路，得在最外側2 車道行駛，道路交通
    安全規則第99條第1 項第1 款定有明文。次按「禁行機車」
    標字，用以告示本車道禁止機器腳踏車通行。繪設於路段起
    點。路段過長時，得於路段中加繪之。道路交通標誌標線號
    誌設置規則第178 條亦有明定。又汽車駕駛人，爭道行駛而
    有機器腳踏車，不在規定車道行駛之情形者，處新臺幣（下
    同）600 元以上1,800 元以下之罰鍰，道路交通管理處罰條
    例第45條第13款定有明文。
四、異議人所有之重型機車於上開時間、地點，行駛於繪設有「
    禁行機車」之車道之違規行為，業據異議人於本院調查時供
    承在卷，核與證人即舉發警員乙○○證述情節相符，並有繪
    設有「禁行機車」標字之現場照片2 幀、現場圖1 紙及舉發
    照片1 幀附卷可憑。異議人雖辯稱：因違規時間是上班尖峰
    時間、車流量大且塞車，致其沒有看見路面上繪設之「禁行
    機車」標字等語。然查異議人遭舉發之地點前方路段（即民
    族西路與玉門街口）車道上確有繪設「禁行機車」標字，異
    議人為汽車駕駛人行經該路段自應注意車道上繪製之標字，
    其未注意而為本件違規行為，而有過失，應可認定。故異議
    人上開所辯，仍無解其違規責任。
五、綜上所述，異議人所有之上開機車，確有在前揭時、地，不
    在規定車道行駛之違規行為，從而原處分機關依道路交通管
    理處罰條例第45條第13款之規定，裁處異議人罰鍰600 元，
    核無違誤，本件異議人之異議為無理由，應予駁回。
據上論斷，依道路交通案件處理辦法第19條，裁定如主文。
中    華    民    國    97    年    2     月    29    日
                              交通法庭法  官  劉秉鑫
以上正本證明與原本無異。
如不服本裁定，應於裁定送達後5日內向本院提出抗告狀。
                                      書記官  吳尚文
中    華    民    國    97    年    2     月    29    日


司法院資訊處製作；財團法人民間司法改革基金會備份。
